Inventaris van het archief van de Opzichter der verlichting van de vuurtoren te Scheveningen, 1886-1972
Nationaal Archief, Den Haag
- Archief van de Opzichter der Verlichting van de vuurtoren van Scheveningen
  - Registers van ontvangen radioberichten., 1955-1967; 172-173; 2 delen
    - 1960 okt. 22 - 1967 apr. 13, 173
  - Staten van waarnemingen omtrent de vogeltrek en het aanvliegen van vogels tegen vuurtorens en lichtschepen., 1958-1961; 174; 1 omslag
    Met jaarverslag 1957-1958
  - Registers met opgave van aangekomen en vertrokken coasters te Scheveningen., 1965-1968; 175-177; 3 katernen
    - 1965 dec. 7 - 1966 nov. 29, 175
    - 1966 nov. 29 - 1967 sep. 20, 176
    - 1967 sep. 20 - 1968 nov. 20, 177
  - Memorie inzake de wachtdienst., zj.; 178; 1 stuk
  - Beschrijving van de lichttoren te Scheveningen., zj.; 179; 1 katern
  - Staat van de dagelijkse werkzaamheden op de lichttoren te Scheveningen., zj.; 180; 1 stuk
  - Gebruiksaanwijzing voor binocle "BUSH" met 12- en 20-malige vergroting., zj.; 181; 1 stuk
  - Handleiding inrichting Marine- en Internationaal seinboek ten dienste van het kustwachtpersoneel., zj.; 182; 1 band
  - Instructie voor de afkomende dagwacht en opkomende nachtwacht., zj.; 183; 1 stuk